臺灣南投地方法院刑事判決
110年度交簡上字第24號
上  訴  人  臺灣南投地方檢察署檢察官 
被      告  劉恂妤



上列上訴人因被告犯過失傷害案件，不服本院中華民國110 年8
月23日110 年度埔交簡字第94號第一審刑事簡易判決（聲請簡易
判決處刑案號：110 年度偵字第1865號），提起上訴，本院管轄
之第二審合議庭認不應以簡易判決處刑，改依通常程序，逕為第
一審判決如下：
    主  文
原判決撤銷。
本件公訴不受理。
    理  由
壹、聲請簡易判決處刑意旨略以：被告劉恂妤於民國109 年8 月
　　26日21時40分許，駕駛車牌號碼0000-00 號自用小客車，沿
　　南投縣埔里鎮北澤街由東往西方向行駛，行至南投縣埔里鎮
　　北澤街與東榮路交岔口，適告訴人林翠茵騎乘車牌號碼000-
　　0000號普通重型機車，沿南投縣埔里鎮東榮路由南往北方向
　　行駛，被告應注意行經閃光紅燈號誌交岔路口，應停車再開
　　，車輛應減速接近，先停止於交岔路口前，讓幹線道車優先
    通行後認為安全時，方得續行，且支線道車應禮讓幹線道先
    行，而依當時狀況，並無不能注意之情事，竟疏未注意，逕
    行經過該路口，被告之自用小客車前方車牌附近之保險桿，
    擦撞告訴人之機車右側後方，告訴人因之人車倒地，受有左
    側橈骨遠端閉鎖性骨折、腦震盪，未伴有意識喪失、右側手
    部及手指擦傷、左側膝部挫傷及擦傷、右側大腿挫傷、中頸
    椎之頸椎間盤疾患伴有神經根病變、腰椎椎間盤疾患伴有神
    經根病變、左側前臂神經痛及神經炎等傷害。因認被告涉犯
    刑法第284 條前段之過失傷害罪嫌等語。
貳、按告訴乃論之罪，告訴人於第一審辯論終結前，得撤回告訴
    ；告訴經撤回者，應為不起訴處分；另起訴之程序違背規定
    者，應諭知不受理之判決；法院諭知不受理之判決，得不經
    言詞辯論，刑事訴訟法第238 條第1 項、第252 條第5 款、
    第303 條第1 款及第307 條分別定有明文。又告訴乃論之刑
    事事件於偵查中或第一審法院辯論終結前，調解成立，並於
　　調解書上記載當事人同意撤回意旨，經法院核定者，視為於
　　調解成立時撤回告訴或自訴，鄉鎮市調解條例第28條第2 項
    復有明文。 　
參、本院之判斷
一、經查，本件告訴人告訴被告涉犯過失傷害案件，經檢察官聲
　　請以簡易判決處刑，嗣於110 年6 月30日公告偵查結果，並
　　於110 年7 月30日繫屬於本院等情，有聲請簡易判決處刑書
　　、臺灣南投地方檢察署偵結公告、臺灣南投地方檢察署110
　　年7 月28日投檢云賢110偵1865字第1109014002號函及其上
　　之本院收文戳章（收文日期為110 年7 月30日）在卷可證。
　　本件聲請簡易判決處刑意旨認被告係涉犯刑法第284 條前段
　　之過失傷害罪，依同法第287 條前段規定，須告訴乃論，然
　　被告與告訴人已於110 年5 月13日，經南投縣埔里鎮調解委
　　員會調解成立，告訴人並於南投縣埔里鎮調解委員會110 年
　　埔鎮刑調字第145 號調解書內，明確表明「聲請人林翠茵同
　　意不追究對造人等2 人（按：即被告與被告所駕駛車輛之車
　　主郭武元）之刑事責任」之旨，該調解書並經本院於110 年
　　5 月24日核定，此有上開調解書附卷足參，是依鄉鎮市調解
　　條例第28條第2 項規定，本件於110 年5 月13日調解成立時
　　，即視為撤回告訴，依刑事訴訟法第238 條第1 項、第252
　　條第5 款規定，檢察官本應為不起訴處分，卻聲請以簡易判
　　決處刑，其起訴程序自屬違背規定，依刑事訴訟法第303 條
　　第1 款規定，本件應為不受理之判決。原審未察，遽為實體
　　上論罪科刑之諭知，容有未洽，自應由本院將原判決撤銷，
　　並為公訴不受理之判決。至於檢察官雖以原審未斟酌告訴人
　　已與被告達成調解並撤回告訴，而予以論罪科刑，尚非妥適
　　，並以此為理由提起上訴，請本院對被告為不附條件之緩刑
　　宣告等語，惟原審判決既有上述無以維持而應予撤銷改判之
　　事由，則檢察官上訴意旨所指，本院自無庸再予審酌，一併
　　說明。
二、末按對於簡易判決之上訴，準用刑事訴訟法第3 編第1 章及
    第2 章之規定，管轄第二審之地方法院合議庭受理簡易判決
    上訴案件，應依通常程序審理，其認案件有刑事訴訟法第45
    2 條之情形者，應撤銷原判決，逕依通常程序為第一審判決
    ，法院辦理刑事訴訟簡易程序案件應行注意事項第14點定有
    明文。本件被告經本院合議庭審理後，認應為不受理之判決
　　，而有刑事訴訟法第451 條之1 第4 項但書第3 款所定之情
　　形，爰依同法第452 條之規定，逕依通常程序為第一審判決
　　。
據上論斷，應依刑事訴訟法第455 條之1 第1 項、第3 項、第45
2 條、第451 條之1 第4 項但書第3 款、第369 條第1 項前段、
第364 條、第303 條第1 款、第307 條，判決如主文。 
本案經檢察官李英霆聲請簡易判決處刑及提起上訴，檢察官石光
哲到庭執行職務。
中　　華　　民　　國　　111 　年　　9 　　月　　29　　日
　　　　　　　　　刑事第二庭  審判長法　官  陳宏瑋
　　　　　　　　　                  法  官  蔡霈蓁
　　　　　　　　　                  法  官  陳育良
以上正本與原本無異。
如不服本判決應於收受送達後20日內向本院提出上訴書狀，並應
敘述具體理由；其未敘述上訴理由者，應於上訴期間屆滿後20日
內向本院補提理由書（均須按他造當事人之人數附繕本）「切勿
逕送上級法院」。
告訴人或被害人如對於本判決不服者，應具備理由請求檢察官上
訴，其上訴期間之計算係以檢察官收受判決正本之日期為準。
                                    書記官  林儀芳
中　　華　　民　　國　　111 　年　　9 　　月　　29　　日